臺灣嘉義地方法院刑事判決　　　　　　　96年度簡上字第46號
上　訴　人　臺灣嘉義地方法院檢察署檢察官
上　訴　人
即　被　告　甲○○
上列上訴人因被告妨害自由案件，不服本院九十五年度嘉簡字第
一七三八號中華民國九十五年十二月二十七日所為第一審判決（
聲請簡易判決處刑書案號：九十五年度偵字第六四六四號），提
起上訴，本院管轄之第二審合議庭判決如下：
    主  文
上訴駁回。
    事  實
一、甲○○於民國九十五年八月二十一日十八時四十分許，騎乘
    車牌號碼SY6 -035號輕型機車途經嘉義市○○街四七巷二號
    之三前，適乙○○將其父嚴頂峰所豢養之德國狼犬放出餵食
    ，因乙○○疏未注意管束，致該德國狼犬咬傷甲○○之右足
    部（乙○○犯過失傷害部分另案由本院判決確定）。甲○○
    遂心生不滿上前與乙○○理論，雙方進而發生口角爭執，甲
    ○○竟基於恐嚇之犯意，向乙○○恫稱：「你小心一點」、
    「要找人來處理這件事」等語，以加害身體之惡害通知，使
    乙○○心生畏懼，致生危害安全。嗣經乙○○訴警查辦，始
    知上情。
二、案經乙○○訴由嘉義市警察局第二分局報請臺灣嘉義地方法
    院檢察署檢察官偵查後聲請以簡易判決處刑。
    理  由
一、按被告以外之人於審判外之陳述，經當事人於審判程序同意
    作為證據，法院審酌該言詞陳述或書面陳述作成時之情況，
    認為適當者，亦得為證據。當事人、代理人或辯護人於法院
    調查證據時，知有第一百五十九條第一項不得為證據之情形
    ，而未於言詞辯論終結前聲明異議，視為有前項之同意，刑
    事訴訟法第一百五十九條之五定有明文。查本件認定事實所
    引用之證人乙○○、涂麒、嚴頂峰於警詢時及偵查中之證
    詞、行政院衛生署嘉義醫院診斷證明書等證據方法，被告於
    本院行準備程序時表示同意調查，且經本院於審理逐一提示
    予被告表示意見，被告未於言詞辯論結前聲明異議。本院審
    酌採納上開傳聞證據，無礙被告於程序上之彈劾詰問權利，
    而認上開傳聞證據合於刑事訴訟法第一百五十九條之一第二
    項及同法第一百五十九條之五等規定，因而具證據能力，合
    先敘明。
二、訊據被告甲○○固不否認於上揭時、地，確有與告訴人乙○
    ○發生口角之事實，惟矢口否認有何恐嚇危害安全之犯行，
    辯稱：伊當時是要報警處理，但並未口出恐嚇言詞云云。惟
    查：
  （一）被告於九十五年八月二十一日十八時四十分許，騎乘車
        牌號碼SY6 -035號輕型機車途經嘉義市○○街四七巷二
        號之三前，適告訴人乙○○將其父嚴頂峰所豢養之德國
        狼犬放出餵食，因告訴人乙○○疏未注意管束，致該德
        國狼犬咬傷被告之右足部。被告遂心生不滿而與告訴人
        乙○○發生口角爭執等情，為被告迭於警詢時、偵查中
        及本院審理時均供承明確，復與證人乙○○、證人涂
        麒於警詢時及偵查中之證述情詞相符，並有行政院衛生
        署嘉義醫院診斷證明書及本院九十六年度嘉簡字第四十
        一號簡易判決書各乙份在卷可佐。是此部份事實至為明
        灼，亦足認被告因與告訴人發生口角爭執而確有恐嚇危
        害告訴人之動機無誤。
  （二）被告與告訴人乙○○發生口角爭執之中，曾向告訴人乙
        ○○恫稱：「你小心一點」、「要找人來處理這件事」
        等情，則據證人乙○○迭於警詢時及偵查中均指訴明確
        ，復與證人涂麒偵查中結證情詞互核相符，俱無明顯
        瑕疵可指，足見渠等證詞應非憑空杜撰。參以證人涂
        麒與被告素無相識，亦與被告及告訴人之上開糾紛並無
        任何利害關係，僅因偶然在場見聞，自無甘冒偽證刑責
        而設詞構陷被告之理，是其證詞之真誠性並無可疑，更
        具憑信性。再衡諸被告與告訴人因上開糾紛發生口角之
        具體情狀，證人乙○○及涂麒指證被告於爭執過程中
        在盛怒之下口出上開言詞，亦難謂悖於常情，是證人乙
        ○○及涂麒上開證詞至堪採憑，被告確於上開時、地
        對告訴人口出上開言詞之行為即堪認定。
  （三）按刑法第三百零五條之恐嚇罪，所稱以加害生命、身體
        、自由、名譽、財產之事，恐嚇他人者，係指以使人生
        畏怖心為目的，而通知將加惡害之旨於被害人而言，最
        高法院五十二年臺上字第七五一號判例可資參照；又所
        謂恐嚇，指凡一切言語、舉動足以使人生畏怖心者均屬
        之，而該言語或舉動是否足以使他人生畏怖心，應依社
        會一般觀念衡量之。查本件被告向告訴人恫稱上揭言詞
        ，乃在兩人先前有所爭執而互有不滿之情境下所為；參
        以被告口出上開言詞之內容及語氣，衡酌社會一般觀念
        ，具有通常理解事物能力者均得明其意涵帶有「事後尋
        隙」之暗示與高度可能性，自屬以加害他人身體之事通
        知他人，並將使他人因而心生畏怖恐懼，致生危害於安
        全。而本件告訴人亦明確表示經此恐嚇，已心生畏怖恐
        懼之情（見偵查卷第11頁），是被告上開言詞顯已致生
        危害於告訴人之安全，至為明確，揆諸上開說明，其屬
        恐嚇危害安全之行為並無疑義。是被告空言否認上開犯
        行，顯係避就之詞，自不足據為其有利之認定。
  （四）綜上所述，本件事證明確，被告上開辯詞並不足採，其
        上開犯行，至堪認定，應依法論科。
三、按刑法恐嚇危害安全罪，僅以受惡害之通知者心生畏懼而有
    不安全之感覺為已足，不以發生客觀上之危害為要件。而被
    告以加害身體之事，恐嚇告訴人致其心生畏懼，核其所為，
    係犯刑法第三百零五條恐嚇危害安全罪。
四、原審基此因認被告罪證明確，援引刑事訴訟法第四百四十九
    條第一項前段、第四百五十四條第二項，刑法第三百零五條
    、第四十一條第一項前段、第七十四條第一項第一款、刑法
    施行法第一條之一第一項、第二項前段，逕以簡易判決判處
    被告拘役二十日，並諭知易科罰金之折算標準，並宣告緩刑
    二年，其認事用法並無不合，量刑亦屬妥適。被告上訴意旨
    猶執前詞否認犯罪，指摘原判決不當，自無理由。而公訴人
    雖以被告始終否認犯行，隱瞞其教唆他人前去尋找告訴人之
    事實，且收受判決後曲解事實提起上訴，指摘原審宣告緩刑
    不當，而提起本件上訴。惟被告前未曾因故意犯罪受有期徒
    刑以上刑之宣告等情，此有其臺灣高等法院被告前案紀錄表
    乙份附卷可按，本院審酌被告犯罪動機係因其無端遭告訴人
    所餵養之狼犬咬傷而與告訴人發生口角，被告於盛怒之下情
    緒失控，始以上開言詞恫嚇告訴人，實係因偶然糾紛之發生
    ，一時失慮致罹刑章，衡情當無再犯之虞；而被告否認犯行
    並提起上訴，亦俱為其訴訟上權利之行使，原審量處被告拘
    役二十日，應符罪刑相當原則，對被告自已足生警惕效果。
    原審既已詳細說明其諭知緩刑之論據，是本院認原審量刑及
    諭知緩刑均稱妥適，公訴人以前揭理由指摘原審緩刑宣告不
    當，亦無可採，均應予駁回。
據上論斷，應依刑事訴訟法第四百五十五條之一第一項、第三項
、第三百六十八條，判決如主文。
本案經檢察官鄭葆琳到庭執行職務。
中　　華　　民　　國　　96　　年　　5 　　月　　30　　日
                  刑事第一庭  審判長法  官   許進國
                                    法  官   黃琴媛
                                    法  官   曾宏揚
上列正本證明與原本無異。
本件不得上訴。
中　　華　　民　　國　　96　　年　　5 　　月　　30　　日
                                    書記官   陳慶昀
附錄論罪科刑法條：
刑法第三百零五條
（恐嚇危害安全罪）
以加害生命、身體、自由、名譽、財產之事，恐嚇他人致生危害
於安全者，處2年以下有期徒刑、拘役或3百元以下罰金。
